【裁判字號】    89,毒抗,140
【裁判日期】    890526
【裁判案由】    聲請強制戒治
【裁判全文】
臺灣高等法院高雄分院刑事裁定          八十九年度毒抗字第一四號
    抗  告  人
    即  被  告  甲○○
右列抗告人因違反毒品危害防制條例案件，不服臺灣屏東地方法院中華民國八十九年
四月二十八日裁定（八十九年度毒聲字第一０二六號），提起抗告，本院裁定如左：
      主      文
抗告駁回。
      理      由
一、本件原裁定以抗告人即被告甲○○前因施用毒品案件，經法院裁定送觀察、勒戒
    後，認有繼續施用毒品傾向而送強制戒治，再經法院裁定停止戒治，所餘期間付
    保護管束，並於八十八年十一月二十一日交付保護管束期滿，業經臺灣屏東地方
    法院檢察署於民國八十八年十二月九日以八十八年度戒毒偵偵字第三八三號不起
    訴處分確定。被告不知悔改，於八十九年一月七日，在高雄市○○路之遠東百貨
    公司廁所內，施用第二級毒品安非他命，嗣於同月八日經警通知其到警局採尿送
    驗而查獲。前揭犯行業據被告於警訊筆錄中坦承不諱，又被告於八日所採之尿液
    經台灣檢驗科技股份有限公司檢驗結果，確有甲基安非他命陽性反應，此有前開
    公司尿液檢驗報告書一紙附卷足憑，是被告於前開不起訴處分確定後五年內再犯
    毒品危害防治條例第十條之罪，爰依同條例第二十三條第二項規定，裁定令被告
    入戒治處所施以強制戒治。
二、抗告意旨略以：抗告人前案戒治期滿後，未再施用毒品，如有施用毒品，豈有翌
    日前往警局採尿，八十九年一月八日經警採尿送驗有安非他命陽性反應，可能抗
    告人為了減肥，服用減肥藥所致，爰提起抗告請求撤銷原裁定云云。
三、經查抗告人甲○○於八十九年一月七日晚上十一時三十分許，在高雄市○○路之
    遠東百貨公司二十樓房間內，與一位朋友陳惠玲一起施用第二級毒品安非他命等
    情，此據抗告人於警訊時供承在卷，且其尿液經警送驗，確有甲基安非他命陽性
    反應，亦有台灣檢驗科技股份有限公司尿液檢驗報告書一紙附卷足憑，足見抗告
    人確有施用第二級毒品安非他命無訛，雖抗告人辯稱，因為了減肥，服用減肥藥
    致驗尿呈陽性反應云云。然安非他命禁止使用，市售成藥自不能含有安非他命成
    分，服用該藥物所排之尿液不會檢出安非他命反應，且上開檢驗先以ＥＩＡ酵素
    免疫分析法篩檢，再以精密之ＧＣ＼ＭＳ氣相層析＼質譜議法檢驗確認，而以此
    雙重檢驗方法作藥物及其代謝產物之定性及定量分析，當無偽陽性反應，其檢驗
    結果自屬可採。惟抗告人空言否認，所辯不足採信。抗告人前因施用毒品，經強
    制戒治期滿，為檢察官不起訴處分確定後五年內再犯毒品危害防制條例第十條第
    二項之罪，原審爰依同條例第二十三條第二項規定，裁定令被告入戒治處所施以
    強制戒治一年。核無不合，本件抗告為無理由，應予駁回。
中    華    民    國     八十九     年       五       月     二十六     日
                              臺灣高等法院高雄分院刑事第一庭
                                  審判長法官  翁慶珍
                                        法官  李春昌
                                        法官  周賢銳
右正本證明與原本無異。
不得再抗告。
                                      書記官  黃琳群
中    華    民    國     八十九     年       五       月       三十     日
                                                                        Ｋ


司法院資訊處製作；財團法人民間司法改革基金會備份。
